臺灣高雄地方法院民事裁定          100年度司財管字第133號
聲  請  人  陳炳霖
上聲請人聲請對被繼承人陳金帶選任遺產管理人事件，本院裁定
如下：
    主  文
選任蘇志成律師為被繼承人陳金帶（男，民國○○○年○月○○
日生，身分證統一編號：Ｚ000000000號）之遺產管理
人。
程序費用新臺幣壹仟元由被繼承人陳金帶之遺產負擔。
    理  由
一、按「繼承開始時，繼承人之有無不明者，由親屬會議於一個
    月內選定遺產管理人，並將繼承開始及選定遺產管理人之事
    由，向法院報明。」、「無親屬會議或親屬會議未於前條所
    定期限內選定遺產管理人者，利害關係人或檢察官，得聲請
    法院選任遺產管理人，並由法院依前項規定為公示催告。」
    ，民法第1177條、第1178條第2 項分別定有明文。
二、聲請意旨略以：被繼承人陳金帶（男，民國○○年○ 月○○日生
    ，身分證統一編號：Ｚ000000000號，生前最後住所：高雄市
    仁武區○○○街52巷10號）於100 年8 月8 日死亡，惟其未
    婚，無子嗣，父母、兄弟姊、祖父母及外祖父母亦早於被繼
    承人死亡，其繼承人之有無不明，且其親屬會議未於1 個月
    內選任遺產管理人。聲請人為被繼承人之姪子，被繼承人生
    前由聲請人照顧扶養，並於被繼承人死亡時，由聲請人負責
    被繼承人之喪葬事宜，而被繼承人往生前，立有代書遺囑，
    其表示由聲請人繼承全部財產，因被繼承人無法定繼承人，
    親屬會議也無法召開，故為確保聲請人之權利，爰依法聲請
    對被繼承人選任遺產管理人等語。
三、經查：
  (一)聲請人主張之前揭事實，業據其提出被繼承人及其父母、兄
    弟、姊之除戶謄本、繼承系統表、死亡證明書、代書遺囑影
    本為證，堪信為真實。被繼承人未婚，無直系血親卑親屬，
    其父母、兄、弟、姊、祖父母及外祖父母亦先於被繼承人死
    亡，復查無其他合法繼承人存在，其繼承人之有無不明，參
    以其親屬會議並未於死亡發生之日起1 個月內為其選任遺產
    管理人並呈報本院，是聲請人以利害關係人之地位，向本院
    聲請選任遺產管理人，自屬有據。
  (二)本院審酌：遺產管理人主要係彙整被繼承人之財產，踐行被
    繼承人債權、債務之確認，並作適法合理之分配，且於有繼
    承人承認繼承時或遺產分配後，尚有剩餘時，將遺產移交繼
    承人或國庫，此須熟悉相關法律程序進行遺產處分，經本院
    自高雄律師公會願意擔任法院遺產管理人名單中徵詢後，蘇
    志成律師願意以其專業知識管理及處理被繼承人後續之遺產
    問題，有電話紀錄1 紙附卷可稽，爰選任蘇志成律師為本件
    之遺產管理人。
四、依非訟事件法第157 條、第24條第1 項，裁定如主文。
五、如對本裁定抗告，須於裁定送達後10日之不變期間內，向本
    院提出抗告狀，並繳納抗告費新臺幣1,000 元。
中    華    民    國    100   年    11    月    18    日
                  家事法庭  司法事務官   鍾仕傑